【裁判字號】    89,訴,515
【裁判日期】    901105
【裁判案由】    毒品危害防制條例
【裁判全文】
臺灣士林地方法院刑事判決                          八十九年度訴字第五一五號
    公  訴  人  臺灣士林地方法院檢察署檢察官
    被      告  甲○○
右列被告因違反毒品危害防制條例案件，經檢察官提起公訴（八十九年度毒偵字第二
０九一號）暨移送併辦（八十九年度毒偵字第二０八二號、九十年度毒偵字第三一九
號），本院判決如左：
    主  文
甲○○連續施用第一級毒品，累犯，處有期徒刑捌月。又連續施用第二級毒品，累犯
，處有期徒刑陸月，扣案第二級毒品安非他命肆包（淨重合計為參拾點伍參零壹公克
）沒收銷燬之。應執行有期徒刑壹年，扣案第二級毒品安非他命肆包（淨重合計為參
拾點伍參零壹公克）沒收銷燬之。
    事  實
一、甲○○前於民國八十六年間，因違反麻醉藥品管理條例案件，經本院於八十六年
    三月二十八日以八十六年度易字第五八九號判處有期徒刑三月確定，並於八十六
    年十二月十五日執行完畢。嗣於八十七年間，又因施用毒品案件，經裁定送觀察
    、勒戒後，認無繼續施用毒品之傾向，經臺灣士林地方法院檢察署檢察官於八十
    七年十二月二十九日以八十七年度偵字第五六四一號不起訴處分確定。嗣於八十
    八年間，因再犯施用毒品案件，經裁定送觀察、勒戒後，因認有繼續施用毒品之
    傾向，經本院以八十八年度毒聲字第一七五六號裁定令入戒治處所強制戒治，並
    於八十九年二月二十一日以八十八年度士簡字第八四六號判處有期徒刑四月確定
    。迄於八十九年二月十六日經本院以八十九年二月十六日以八十九年度毒聲字第
    三八六號裁定停止戒治，而於八十九年二月二十五日停止戒治出監，所餘戒治期
    間付保護管束（同年九月四日期滿）。詎仍不思戒除惡習，分別基於施用第一級
    、第二級毒品之概括犯意，分別自八十九年四月下旬某日起至九十年一月十八日
    晚間十一、二時止、自八十九年四月下旬某日起至九十年一月二十日凌晨某時止
    ，在綽號「阿偉」之友人位於臺北縣淡水鎮○○○路住處等地，各多次施用第一
    級毒品海洛因、第二級毒品安非他命，而分別於八十九年六月二十一日、八十九
    年八月十二日、九十年一月二十日，在臺北縣三重市○○路○段與仁愛路口、臺
    北縣淡水鎮○○路○段六號、臺北縣三芝鄉○○○路口為警查獲，並分別扣得甲
    ○○所有預備供其施用之安非他命一包（驗餘淨重分別為三點二二公克）、安非
    他命一包（驗餘淨重十六點０九０一公克）、安非他命二包（為一包內置有殘渣
    一包，共計二包，驗餘淨重合計十一點五五公克）（四包淨重合計為三十點五三
    ０一公克）。
二、案經臺北市政府警察局北投分局移送臺灣板橋地方法院檢察署檢察官呈請台灣高
    等法院檢察署令轉臺灣士林地方法院檢察署偵查後起訴暨臺北縣警察局淡水分局
    、臺北市政府警察局北投分局移送臺灣士林地方法院檢察署檢察官偵查後移送併
    辦。
    理  由
一、訊據被告甲○○固不否認有於右開時、地非法施用第一級毒品海洛因、第二級毒
    品安非他命之犯行，然否認扣案毒品為渠所有，辯稱：毒品係友人寄放云云。經
    查：被告經查獲後所採尿液經送鑑驗結果，均呈嗎啡及安非他命陽性反應，有法
    務部調查局八十九年九月二十五日陸(一)字第八九０七一六七四號、九十年六月
    十三日（九０）陸(一)字第九００三五０七號檢驗通知書及憲兵司令部刑事鑑識中
    心九十年四月三日綱得字第０四二四０號檢驗通知書各一紙附卷可按。而上開
    扣案被告所持有安非他命四包，經送檢驗結果，亦均含有第二級毒品安非他命成
    分，此亦有法務部調查局九十年四月九日陸(一)字第九００一五七九六號檢驗通
    知書及憲兵司令部八十九年九月十八日綱得字第一二五０二號、法務部調查局
    九十年七月十六日陸(一)字第九００四一四四０號檢驗通知書在卷可佐，是被告
    確有如事實欄所載多次非法施用第一級毒品、第二級毒品犯行已足以認定。至扣
    案第二級毒品四包，被告雖辯稱非渠所有，然被告先後三次為警查獲，而分別扣
    得上開第二級毒品安非他命，雖均稱係他人寄放之物，然所稱寄放之人則先後反
    覆，所辯已屬不能採信，況對於染有毒癮之人而言，毒品價昂且購買不易，為圖
    隨時解癮，必採取容易取用之儲放地點、方式加以保管，焉有如此多人無端將毒
    品交由被告保管之理，且被告三次查獲均持有安非他命，並份量不輕，衡之常情
    要無如此巧合之理，是猶見所辯不足採信，扣案被告所持有之安非他命四包，均
    係被告所有並係預備供其施用之物堪予認定。被告前於八十七年間，曾因施用毒
    品案件，經裁定送觀察、勒戒後，認無繼續施用毒品之傾向，經臺灣士林地方法
    院檢察署檢察官於八十七年十二月二十九日以八十七年度偵字第五六四一號不起
    訴處分確定。嗣於八十八年間，因再犯施用毒品案件，經裁定送觀察、勒戒後，
    因認有繼續施用毒品之傾向，經本院以八十八年度毒聲字第一七五六號裁定令入
    戒治處所強制戒治，並於八十九年二月二十一日以八十八年度士簡字第八四六號
    判處有期徒刑四月確定。迄於八十九年二月十六日經本院以八十九年二月十六日
    以八十九年度毒聲字第三八六號裁定停止戒治，而於八十九年二月二十五日停止
    戒治出監，所餘戒治期間付保護管束，有臺灣高等法院被告全國前案紀錄表、臺
    灣高等法院檢察署刑案紀錄簡覆表、臺灣士林地方法院檢察署檢察官八十七年度
    偵字第五六四一號不起訴處分書、本院八十八年度士簡字第八四六號判決各一份
    附卷可按，而本件被告於停止戒治付保護管束期間內起，復起意施用第一級、第
    二級毒品，其行為即屬三犯毒品危害防制條例第十條之罪，自應依據同條例第二
    十條第三項之規定予以追訴、處罰（最高法院八十九年度台非字第九０號判決意
    旨參照）。綜上，本件事證明確，被告犯行洵足認定，應予依法論科。
二、核被告所為，係犯毒品危害防制條例第十條第一項、第二項之施用第一、二級毒
    品罪。其各有多次施用第一級毒品海洛因、第二級毒品安非他命之行為，均各時
    間緊接、手法相若，所犯各為構成要件相同之罪名，顯各係基於概括犯意反覆為
    之，均為連續犯，應各以一罪論，並各加重其刑。公訴人起訴雖僅論訴被告於八
    十九年六月二十一日下午三時三十分許採尿前九十六小時內某時，在不詳地點，
    施用第一級、第二級毒品之犯行，然前開移送併辦部分及上揭被告其餘非法施用
    毒品行為既與經起訴部分有連續犯之裁判上一罪關係，即為起訴之效力所及，本
    院自應併予審究。被告所犯上開二罪，犯意各別、罪名互殊，應予分論併罰。又
    被告前有如事實欄所載前案科刑及刑之執行情形，此有臺灣高等法院被告全國前
    案紀錄表、臺灣高等法院刑案資料簡覆表各一份在卷可按，其於前案有期徒刑執
    行完畢後五年內，再犯本案有期徒刑之罪，為累犯，應就上開二罪各遞予加重其
    刑。爰審酌被告前已多次因施用毒品案件，曾經施以觀察、勒戒及強制戒治仍無
    法戒除惡習，竟甫於停止戒治出監後不久，旋又再次施用第一級、第二級毒品，
    顯見僅施以觀察、勒戒或強制戒治仍無法戒除其惡習，及其智識程度、生活狀況
    、所為係對於己身健康有所為害，並犯罪後之態度等一切情狀，各量處如主文所
    示之刑，並定其應執行刑。扣案如事實欄所載第二級毒品安非他命四包（淨重合
    計為三十點五三０一公克），均應依毒品危害防制條例第十八條第一項前段規定
    沒收銷燬之。
據上論斷，應依刑事訴訟法第二百九十九條第一項前段、毒品危害防制條例第十條第
一項、第二項、第十八條第一項、刑法第十一條、第五十六條、第四十七條，判決如
主文。
本案經檢察官黃惠玲到庭執行職務
中      華      民      國      九十      年      十一      月    五    日
                                      臺灣士林地方法院刑事第一庭
                                          法  官  蕭  錫  証
右正本證明與原本無異。
如不服本判決，應於判決送達後十日內，向本院提出上訴狀。
                                          書記官  范  淑  芬
中      華      民      國      九十      年      十一      月    九    日
附錄本案論罪科刑法條：
毒品危害防制條例第十條：
  施用第一級毒品者，處六月以上五年以下有期徒刑。
  施用第二級毒品者，處三年以下有期徒刑。


司法院資訊處製作；財團法人民間司法改革基金會備份。
